臺灣臺北地方法院民事判決　　　　　　 94年度重訴字第290號
原　　　告　喬安娜服飾實業有限公司
法定代理人　戊○○
訴訟代理人　丁俊文律師
　　　　　　丁○○
被　　　告　永慶房屋仲介股份有限公司
法定代理人　乙○○
訴訟代理人　連元龍律師
　　　　　　陳瓊苓律師
當事人間請求給付貨款事件，經本院於中華民國九十四年九月二
十日言詞辯論終結，判決如下：
    主      文
原告之訴及其假執行之聲請均駁回。
訴訟費用由原告負擔。
    事實及理由
甲、程序方面：
    原告起訴時雖表明係依據民法有關違約之規定及兩造間員工
    制服製作契約第八條第三項約定，主張被告應賠償其所受損
    害、買回庫存布料與成品等，而請求被告給付新台幣（下同
    ） 6,891,426元，但關於何謂「民法有關違約之規定」並未
    予以具體詳細陳明、主張。經本院於民國94年4月8日言詞辯
    論期日闡明後，原告表明將再為補正其請求權基礎（見本院
    卷第76頁）。嗣原告於本院94年5月3日言詞辯論期日提出準
    備書狀詳為表明其實體法上請求權基礎及各項聲明金額計算
    依據等情，雖被告認此部分屬於訴之變更而不同意。然查，
    觀諸原告該份準備書狀所述，仍以其就已完成之貨物部分得
    本於契約關係請求被告給付報酬、未完成部分得請求被告依
    民法第五百十一條規定負損害賠償責任，及本於契約第八條
    第三項約定請求被告買回布料、成品等，其訴訟標的並未變
    更，僅屬於補充其法律上陳述，與民事訴訟法第二百五十六
    條規定該當，非屬於訴之變更或追加，合先敘明。
乙、得心證之理由：
一、原告主張：
  (一)兩造於93年11月12日簽訂員工制服製作契約（下稱系爭契約
    ），原告依被告所需求之制服款式及提供之配件圖案，由原
    告包工包料負責買紗織布、胚布染整、布料定型、開模鑄扣
    、量身、製版、剪裁、製作制服等工作，系爭契約屬於承攬
    契約之性質。而依系爭契約第四條第一項約定，被告應依照
    男生 511人，每人製作服裝價格為 5,950元（未稅）、女生
    264人，每人製作服裝價格為4,650元（未稅）之數量換算總
    貨款10﹪於簽約時給付定金予原告，計為 448,145元（含稅
    ），以供原告做為布料準備之用。詎被告竟延至93年12月22
    日始交付發票日為 92年12月30日、票面金額336,079元之支
    票以供定金給付之用，而未如數給付定金，以致原告備料之
    安排與生產進度為之停頓、遲延。又自 93年12月1日起至94
    年1月28日止 ，被告對於與系爭契約有重大關連之布料顏色
    、配件確認等拖延辦理，甚者給予錯誤圖案造成原告據此開
    模鑄扣，浪費相當時間，屢經原告催告請求被告配合辦理，
    被告竟未予置理。為此本於員工制服製作契約及承攬契約之
    法律關係，起訴請求被告給付原告成品部分之報酬、賠償非
    成品部分之損害及其他損失等共 6,779,360元，內容及請求
    權基礎詳如下述：
  1.成品部分共1,059,660元：
  (1)女襯衫 792件，每件單價500元，加計營業稅後為4,115,800
    元。
  (2)男皮大衣 511件，每件1,200元，加計營業稅後為643,860元
    。
  (3)依系爭契約第四條及民法第四百九十條規定，被告應給付原
    告已完成工作物部分之報酬。
  2.非成品（布料）部分共5,474,700元：
  (1)女襯衫布料 5,500碼每碼180元，加計營業稅後為1,039,500
    元。
  (2)男襯衫布料1,100碼每碼90元，加計營業稅後為103,950元。
  (3)黑灰色布料5,500碼每碼250元，計為 1,443,750元（含稅）
    。
  (4)土黃色布料（男女外套專用）5,580碼，每碼250元，加計營
    業稅後為1,443,750元。
  (5)土黃色布料（女背心專用）5,500碼，每碼250元，加計營業
    稅後為1,443,750元。
  (6)前述非成品部分即未完成工作物，係依系爭契約第八條第三
    項、民法第五百十一條請求被告負損害賠償責任。
  3.其他損失部分共245,000元：
  (1)自93年9月20日起至94年1月25日間原告打樣品、製版、量身
    所開銷之人事、物料、交通、膳食費用共120,000元。
  (2)男女外套、背心大小三種規格尺寸之金扣，其開模與樣品費
    用60,000元。
  (3)男外套胸章電繡與開版費50,000元。
  (4)女外套胸章開模樣品費15,000元。
  (5)前揭損害部分被告應依民法第五百十一條規定負損害賠償責
    任。
  (二)並聲明：
  1.被告應給付原告 6,779,360元，及自起訴狀繕本送達翌日起
    至清償日止，按年息5﹪計算之利息。
  2.願供擔保以代釋明，請准宣告假執行。
二、被告則抗辯：
  (一)系爭契約係由原告以自己之材料，製作制服供給被告，被告
    在原告交貨後始給付貨款，被告簽約之真意著重在訂購制服
    之如期交付，系爭契約性質上為買賣契約，原告本於承攬關
    係請求給付報酬、損害賠償，自有未洽。
  (二)依系爭契約約定原告應在簽約後37日交付皮短大衣，該皮短
    大衣係供被告公司93年冬季穿著，為新增服裝，在兩造簽約
    前即已製版完成，惟原告卻遲未完成冬季男皮短大衣之製作
    ，迄至94年1月間經被告多次催告，原告遂應允於94年1月20
    日先交一部份皮短大衣，再於同月25日交齊貨物，被告並再
    對原告於 94年1月18日催告且聲明逾期將解除系爭契約，原
    告乃以94年1月19日函覆將於同年1月26日完成交貨。詎迄至
    94年1月26日原告仍未依約將511件冬季皮短大衣依系爭契約
    第五條約定送至被告位於 「台北市○○路○段191號」總公
    司，已構成給付遲延，被告因此於 94年1月29日通知解除契
    約。雖原告曾與被告副總經理甲○○協商，認為其逾期未逾
    30日僅能依系爭契約第九條約定處以逾期罰款，不得解除契
    約，但仍然未現實將 511件皮短大衣送至被告公司，被告遂
    再以94年3月2日存證信函依系爭契約第九條第四項、民法第
    二百五十四條及第二百五十五條規定解除系爭契約，原告自
    不得再請求給付貨款。又被告並非依民法第五百十一條終止
    契約，原告據此請求損害賠償，已有未合。
  (二)依系爭契約第四條第一項約定，定金之給付以被告實際量身
    訂購之數量為準，被告在量身完成後確認實際訂購人數，即
    支付10﹪定金即 336,079元，並無短付情形。契約第四條第
    一項約定「男生約511人，女生約264人之件數」僅係大約之
    概數，原告以此概數計算定金實無理由。況原告從未以被告
    短付定金為由對被告行使同使履行抗辯權。
  (三)原告除有冬季皮短大衣給付遲延外，另關於系爭契約約定第
    一批大貨訂單部分，本應依契約第九條第二項約定先行確認
    各款式制服、布料、顏色、配件、扣子等，惟關於男女西裝
    、背心所使用之土黃色布料，被告早在 93年11月8日簽約前
    即提供色票予原告製作，原告一直無法製作出與該色票相符
    之色版予被告確認，待至94年1月6日原告始商請被告提供色
    樣衣一件供其製作。再者，原告所製作之胸章、金扣是呈橢
    圓形狀，與被告公司之圓形標章不服。故關於布料、顏色之
    確認程序，包括男女西裝、背心使用之土黃色布料及男女褲
    用之黑灰色布料，原告均未就樣品布與被告完成確認程序，
    被告並無違約情事。
  (四)況原告迄今並無依契約本旨交貨之事實，且未舉證證明其已
    完成製作，其請求已完成之皮短大衣、女襯衫貨款，並無理
    由。又原告本於系爭契約第八條第三項請求被告買回庫存布
    料等，然本項規定須以契約期間二年期滿不續約才有適用之
    餘地，系爭契約既係因原告不履約而由被告解除，則與第八
    條第三項約定要件不符，原告請求尚屬無據。
  (五)並聲明：原告之訴及假執行之聲請均駁回，如受不利判決願
    供擔保，請准宣告免為假執行。
三、兩造不爭執之事實：
  (一)兩造於93年11月12日簽訂員工制服製作契約書，為製作物供
    給契約之事實，有員工制服製作契約書在卷可稽，並為兩造
    所不爭執（見本院卷第8頁至第10頁、第151頁背面）。
  (二)被告曾開立發票日為 93年12月30日、票面金額336,079元之
    支票一紙予原告以為定金之給付乙節，亦有被告提出之統一
    發票、票據簽回單附卷足佐，就此兩造亦不爭執（見本院卷
    第158頁、第151頁背面）。
四、原告主張其已完成男皮短大衣、女襯衫，另尚有非成品（布
    料）及其他損害，被告迄今尚未依約給付成品部分之報酬，
    其得依系爭契約第四條、第八條第三項約定及民法第四百九
    十條、第五百十一條規定，請求被告給付成品部分之報酬、
    賠償非成品部分之損害及其他損失等共 6,779,360元等語。
    但為被告所否認，並以前開情詞置辯。是以，本件兩造爭執
    之重點在於（詳見本院 94年7月1日言詞辯論筆錄，卷第151
    頁背面）：
  (一)原告是否交付冬季男皮短大衣遲延？被告得否以此為由依系
    爭契約第九條第四項、民法第二百五十四、二百五十五條規
    定解除契約？兩造間契約關係是否仍繼續存在？
  (二)原告本於系爭契約第四條及民法第四百九十條規定請求被告
    給付成品部分之報酬1,059,660元，是否有據？
  (三)原告本於系爭契約第八條第三項、民法第五百十一條請求被
    告就非成品部分 5,474,700元履行買回義務或負損害賠償責
    任，有無理由？
  (四)原告本於民法第五百十一條規定，請求被告賠償其他損害共
    245,000元，是否可採？
五、現就兩造爭執之重點分述如下：
  (一)原告是否交付冬季男皮短大衣遲延？被告得否以此為由依契
    約第九條第四項、民法第二百五十四、二百五十五條規定解
    除契約？兩造間契約關係是否仍繼續存在？
  1.原告雖主張：兩造於93年11月12日締約，男皮短大衣之交貨
    日期本約定在簽約後37日曆天即93年12月19日，但原告交付
    發票日為93年12月30日之支票以為定金之給付，且未足額給
    付，以致影響原告備料之安排，故依民法第二百六十四條第
    一項前段規定，前述交貨期應自定金支票兌現日94年1月3日
    日起算37個日曆天即94年2月9日始謂公允，然該日為農曆春
    節期間，故原告交貨日期應順延至 94年2月14日等語。就此
    被告則以二(二)之情詞為辯。
  (1)首先，依系爭契約第四條第一項約定，被告本應於簽約當日
    給付第一批大貨訂單總貨款10﹪之定金，惟遲至93年12月22
    日才開立發票日為 93年12月30日、票面金額336,079元之支
    票一紙予原告以為定金之給付；再者，原告依約所負交付男
    冬季皮短大衣之義務，其交付期限為簽約後37日即93年12月
    19 日，兩造對此均不爭執（見本院卷第12、204頁）。
  (2)次依民法第二百二十九條第一項規定：「給付有確定期限者
    ，債務人自期限屆滿時起，負遲延責任。」，雖原告主張其
    得行使同時履行抗辯權，而以其在94年2月1日致被告存證信
    函為據（見本院卷第47頁至第49頁）。惟查，被告先前在94
    年1月18日曾以存證信函通知原告應於 94年1月20日、94年1
    月25日 前履行交付冬季男皮短大衣406件之責任，逾期即解
    除契約等語，有存證信函在卷可證（見本院卷第60頁）。原
    告針對此份存證信函則於同月19日函覆被告表示：雖被告並
    未依約於簽約當日給付定金，遲於93年12月22日始交付發票
    日為93年12月30日之支票以為定金之給付，導致原告備料工
    作無法按原訂進度進行，但原告仍將盡力加班趕製，期能在
    94 年1月26日前完成交貨等語（見本院卷第41、42頁）。綜
    觀兩造間往來之存證信函內容，足見，原告在其主張 94年2
    月1日行使同時履行抗辯權前，已同意先行於94年1月26日為
    冬季男皮短大衣之交付，顯已自願放棄同時履行抗辯權而願
    先為債務之履行，故原告前開主張其冬季男皮短大衣交付期
    限應順延至94年2月14日一節，即不足採。
  2.原告另主張縱其應於93年12月19日交付男皮短大衣，但因男
    皮短大衣之布料規格、款式與價格在兩造簽約前即已確認，
    僅餘布料顏色尚未確認，原告在93年12月初即將布料顏色、
    配件陸續交付被告確認時，被告不予配合回應，經原告催告
    仍未予置理，以消極不作為阻卻確認之完成等語；但此節為
    被告所否認。卷查，原告對於被告有未配合確認布料顏色之
    情事，並未提出相關證據以為證明。又依系爭契約所附進度
    表約定，原告在簽約後15日即應將胚布染整、布料定型等細
    節踐行完竣，矧原告竟遲至93年12月初始進行至布料顏色確
    認階段，顯見其已有進度遲緩之情形存在。故其此項所陳，
    亦不足取。
  3.再依最高法院五十年台上字第一五五０號判例意旨所述：「
    債務人享有同時履行抗辯權者，在未行使此抗辯權以前，仍
    可發生遲延責任之問題，必須行使以後始能免責。」，原告
    固然以其在94年2月1日致被告存證信函為其行使同時履行抗
    辯權之依據（見本院卷第47頁至第49頁），但查，原告在此
    份存證信函裡已表明請求被告給付定金差額、買回庫存布料
    與成品及負損害賠償責任等意旨，並未有以被告未付足定金
    為由拒絕自己履行交付男皮短大衣義務之意思，顯與民法第
    二百六十四條第一項規定不符。況原告在此之前已表明願意
    履約之意思，已於1.述及，故原告主張其業行使同時履行抗
    辯權而可免給付遲延責任，自屬無據。
  4.依系爭契約第九條第四項約定：若原告逾期完成工作天數超
    過30日時，被告得拒絕受領，並解除契約，此有員工制服製
    作契約書附卷足憑（見本院卷第10頁），此為兩造間所為給
    付遲延約定解除權之約定內容。據此，被告在原告逾期超過
    30日後，自無須再為催告，即得逕行解除契約，關於此約定
    解除權之行使方法，應依此條約定決之，而排除民法第二百
    五十四條規定之適用。
  (1)如前所述，原告已放棄同時履行抗辯權之行使，而願於94年
    1月26日 前交付冬季男皮短大衣。但原告直至此日仍未交付
    冬季男皮短大衣，乃原告所自陳者（見本院卷第75頁 94年4
    月8日言詞辯論筆錄所載）。被告遂於 94年3月2日依系爭契
    約第九條第四項約定解除契約，有存證信函足證（見本院卷
    第71頁至第73頁），距原告所述交貨日顯已超逾30日，故系
    爭契約業經被告解除，堪可認定。
  (2)原告固然陳稱：其所製作之男皮短大衣、女長襯衫已在94年
    1月20日完工海運回台，並於94年1月27日通關到達原告倉庫
    內，因被告在 94年1月29日已以存證信函表示解除系爭契約
    ，原告不得以乃將上開衣服放置倉庫未交付被告等語，並提
    出進口報單、照片為證（見本院卷第94頁至第96頁）。但依
    系爭契約第五條約定：「交貨方式：乙方（即原告）應按甲
    方（及被告）指定之地點（總公司），將完成之衣服直接運
    送交貨，運費則由乙方負擔。」 （見本院卷第8頁），被告
    總公司設於「台北市○○路○段191號」 ，此為原告所不爭
    執者。依此，原告自應依契約約定方式將前述男皮短大衣、
    女長襯衫運送至被告總公司，始符合債之本旨實行提出給付
    （民法第二百三十五條前段規定參照）。況且，被告在此之
    前並未曾有預示拒絕受領之意思，此觀自被告 94年1月18日
    存證信函仍請求原告按時交付貨物之意旨即明（見本院卷第
    60頁）；加以，原告在當時亦未曾以準備給付之情事通知被
    告，而未曾以言詞提出給付。綜此，原告迄至 94年1月26日
    仍未曾現實或言詞提出冬季男皮短大衣之給付而交貨，即足
    堪認定。
  (3)原告雖然主張：兩造曾在 94年2月16日商討皮短大衣、女襯
    衫成品交貨事宜，原告曾告知被告可隨時至原告位於台北市
    ○○路之倉庫驗貨，被告當場表明拒絕收貨等情。
  但按，債權人對於已提出之給付，拒絕受領或不能受領者，
    自提出時起，負遲延責任，固為民法第二百三十四條明文規
    定者。但債權人受領遲延責任之發生，以債務人提出給付為
    要件。所謂提出給付，係指使債權人處於可得受領之狀態而
    言，給付之提出，凡是給付之內容、給付之時期、給付之處
    所、提出給付之人及其相對人均應符合該債務本來之要求，
    使債權人現實處於可得受領之狀態，如債務人提出之給付與
    債務本旨並不相符，債權人雖拒絕受領，亦不負遲延責任。
  經查，證人丙○○即原告所派當日與被告人員協商之人，固
    然證稱其曾告知被告可至原告位於台北市○○路倉庫驗貨、
    交貨等語（見本院卷第202、203頁），但此則經證人甲○○
    即被告副總經理，在同一言詞辯論期日結證稱：「…原告當
    天所派的三位人員，對於這部分並沒有辦法馬上答覆，所以
    他們要先回公司確認。當天現場原告人員回答交貨沒有問題
    ，皮短大衣、女襯衫都已經完工了，我詢問他們為何不交貨
    ，但他們又開始抱怨布料染色這個問題，當天原告的人員並
    沒有告訴我可以交貨的日期、地點。…」等語，而推翻證人
    丙○○上述證詞內容 （見本院卷第200頁），據此，即難認
    原告曾有於 94年2月16日依契約第五條約定方式，依債務本
    旨現實或言詞提出交貨之情事。
  至於被告曾在原告承諾之交貨期限後即 94年1月29日對原告
    為解除契約之意思表示（見本院卷第67頁存證信函），而拒
    絕受領男冬季皮短大衣，證人丙○○則證稱被告在前揭94年
    2月16日 協調時亦拒絕受領男冬季皮短大衣等情。但依民法
    第二百三十二條規定：「遲延後之給付，於債權人無利益者
    ，債權人得拒絕其給付，並得請求賠償因不履行而生之損害
    。」，原告對於被告所陳冬季男皮短大衣係供被告公司93年
    冬季穿著，為新增服裝乙節，未予否認。再者，證人丙○○
    已明白證述：「…甲○○在現場說能不能交貨這批貨他也不
    確定，他說要看我們的誠意是要減少貨款或是罰款、折價等
    方案，但是因為契約是我們總經理接洽的我並不能決定，所
    以當場我跟他說要回公司確認後再回覆。」等語（見本院卷
    第203頁）。承此，94年2月16日當時，關於原告所負交付冬
    季男皮短大衣之給付義務已陷於遲延，則被告以原告遲延交
    付93年冬季所需之男冬季皮短大衣為由，而拒絕給付，自不
    構成受領遲延，被告並無須負受領遲延責任。
  (4)綜上，原告確實已交付男冬季皮短大衣遲延，被告以此為由
    於94年3月2日依契約第九條第四項約定解除契約，自生效力
    ，兩造間系爭契約關係因之溯及消滅，堪以認定。
  (二)原告本於兩造間契約及民法第四百九十條規定請求被告給付
    成品部分之報酬1,059,660元，是否有據？
  1.依系爭契約第四條第一項約定：第一批大貨之訂單，被告在
    交貨時應給付60﹪貨款，餘款俟驗收通過後付清（見本院卷
    第8 頁）。又民法第四百九十條規定：「稱承攬者，謂當事
    人約定，一方為他方完成一定之工作，他方俟工作完成，給
    付報酬之契約。約定由承攬人供給材料者，其材料之價額，
    推定為報酬之一部。」，姑不論兩造間系爭契約性質是否為
    承攬契約，縱依民法承攬一節之規定，承攬人之報酬亦須待
    工作交付時始由定作人給付之（見民法第五百零五條第一項
    規定）。無論依系爭契約第四條約定或民法承攬一節之規定
    ，原告均須待其交付第一批大貨予被告後，始得請求給付貨
    款。
  2.原告主張其成品部分，包括男冬季皮短大衣、女襯衫，共得
    請求被告給付 1,059,660元之報酬。惟如(一)所述，兩造間系
    爭契約既經被告解除而溯及消滅，則原告自無從再本於契約
    關係而請求被告履行債務。
  3.況且，原告迄今均仍未依約定方式交貨，已經原告在本院94
    年4月8日言詞辯論期日陳明無訛（見本院卷第75頁），故其
    此部分所為之請求，自與前開1.說明之要件有違，而無理由
    。
  (三)原告本於兩造間契約第八條第三項、民法第五百十一條請求
    非成品部分5,474,700元，有無理由？
  1.原告陳稱：依系爭契約第六條約定，原告應就布料隨時做必
    要之織染，不得無故中斷布料來源，另第八條亦係要求被告
    應在契約所定二年期間內消耗前述布料，因此即便契約期滿
    或原告違約或所做之品質未符被告要求，若原告尚有庫存布
    料或成品（男皮短大衣、女長襯衫）時，被告均應依契約第
    二條所訂價格買回等語。但就此被告則抗辯：系爭契約第八
    條第三項約定須以契約期間二年期滿不續約才有適用之餘地
    ，系爭契約既係因原告不履約而由被告解除，則與第八條第
    三項約定要件不符等語。
  2.細閱系爭契約第八條約定為：(1)被告應自契約簽訂之日起二
    年內，視被告需求向原告訂購染布料所製作之成品；(2)契約
    期滿原告若尚有庫存布料或成品時，被告得依原告之請求再
    續約二年，但若因原告違約或品質未達被告要求者，不在此
    限；(3)若因前述但書致被告停止續約時，被告應依契約第二
    條附件之價格買回庫存布料或成品 （見本院卷第9頁）。準
    此，依本條約定文義，原告得向被告請求買回庫存布料或成
    品須符合「契約期滿但因原告違約或品質未達被告要求以致
    於未能再續約，而原告尚有庫存布料或成品」之要件方可。
    況系爭契約第九條第四項另對於契約之解除有所約定，該條
    約定係置於第八條買回庫存布料或成品約定之後，觀此約定
    條文之次序，顯難認為系爭契約第八條關於原告請求被告買
    回庫存布料或成品之權利，在當契約係由被告解除之情形時
    ，亦可得行使。
  3.茲既兩造間員工制服製作契約，係由被告本於系爭契約第九
    條第四項約定解除者，而非契約期滿未能續約之情形，自與
    兩造於契約第八條第三項約定被告須買回庫存布料或成品之
    要件不該當，原告本於此條約定請求被告給付 5,474,700元
    ，亦屬無據。
  4.原告復本於民法第五百十一條規定而為請求，但按本條係規
    定：「工作未完成前，定作人得隨時終止契約。但應賠償承
    攬人因契約終止而生之損害。」，終止契約，乃使現存繼續
    的契約關係，向將來消滅之行為，故終止契約，僅使契約自
    終止時起，嗣後失其效力，與解除契約係溯及訂約時失其效
    力之情形不同。本件係由被告依系爭契約第九條第四項約定
    解除系爭契約，已如前述，被告並非係行使民法第五百十一
    條所定終止權，故原告本於此條規定請求被告負損害賠償責
    任，尚無足取。
  (四)原告本於民法第五百十一條規定，請求被告賠償其他損害共
    245,000元，是否可採？
    原告此部分所為之請求，依前述(三)4.之說明，亦與民法第五
    百十一條規定要件有間，而不應准許。
六、綜上所述，因原告給付冬季男皮短大衣遲延，逾期超過30日
    ，被告抗辯其業依系爭契約第九條第四項約定解除已生效力
    ，為有理由，兩造間員工制服製作契約書因之溯及消滅。從
    而，原告本於員工制服製作契約及承攬契約之法律關係，請
    求被告給付成品部分之報酬、賠償非成品部分之損害及其他
    損失等共6,779,360元，及自起訴狀繕本送達翌日即94年3月
    4日起至清償日止，按年息5﹪計算之利息，為無理由，應予
    駁回。其訴既經駁回，則假執行之聲請亦失所附麗，應併予
    駁回。
七、本件為判決之基礎已臻明確，兩造其餘之陳述及所提其他證
    據，經本院斟酌後，認為均於判決之結果無影響，亦與本案
    之爭點無涉，自無庸逐一論述，併此敘明。
丙、結論：原告之訴為無理由，並依民事訴訟法第七十八條，判
    決如主文。
中　　華　　民　　國　　94　　年　　9 　　月　　30　　日
                  民事第三庭  法  官  賴錦華
正本係照原本作成
如對本判決上訴，須於判決送達後廿日內向本院提出上訴狀
中　　華　　民　　國　　94　　年　　9 　　月　　30　　日
                              書記官  林桂玉
